---
title: "Perdidas trab clase"
author: "Andres gonzalez"
date: "1/9/2022"
output: html_document
---

```{r setup, include=FALSE}
knitr::opts_chunk$set(echo = TRUE)
library(tidyverse)
```

# Ejercicios en clase

## Deducibles

### 4.1 Deducibles de franquicia

```{r}
1-(1-((2000/2500)^3))

x <- 0:5000
fpareto <- dpareto(x, shape = 3, scale = 2000)
plot(x,fpareto)

```

```{r}
n <- 100000
pareto_aleatorio <- rpareto(n, shape = 3, scale = 2000)
hist(pareto_aleatorio, freq = FALSE, breaks = 1000)

```

```{r}
idx <- pareto_aleatorio > 500
YL <- numeric(n)
YL[idx] <- pareto_aleatorio[idx]
YL[!idx] <- 0
hYL <- hist(YL, breaks = 1000, freq = FALSE, xlim = c(0, 5000))
```

```{r}
x <- 1:5000
fYL <- 3 * (2000)^3 / (2000 + x)^4
plot(1:5000, fYL)
points(hYL$mids, hYL$density, col = "red", type = "h")


```
```{R}
YP <- NA
YP[idx] <- pareto_aleatorio[idx]
hYP <- hist(YP, breaks = 5000, freq = FALSE)
```

```{r}
x <- 1:5000
fYP <- 3*(2500)^3/(x+2000)^4
plot(1:5000, fYP)
points(hYP$mids, hYP$density, col = "red", type = "h")

```
```{r}
plot(1:5000, fYP, type = "l", col = "blue")
lines(1:5000, fYL, col = "red")
```

### 4.3 Efecto de la inflacion

```{r}
k<-500/1.1
r<- 0.1

costo.perdida <- (1+r)*( (2000/2) - ((2000/2)*(1-( (2000)^2/((2000+k)^2))  )) )

costo.pago <- costo.perdida / ((2000/(k+2000))^3)

costo.pago

```
### 4.3.5 Limite de poliza
```{r}
n <- 100000
pareto_aleatorio <- rpareto(n, shape = 3, scale = 2000)
hist(pareto_aleatorio, freq = FALSE, breaks = 1000)

```

```{r}
idx <- pareto_aleatorio < 3000
YL <- numeric(n)
YL[idx] <- pareto_aleatorio[idx]
YL[!idx] <- 3000
hYL <- hist(YL, breaks = 1000, freq = FALSE, xlim = c(0, 5000))
```

```{r}
x <- 1:5000
fYL <- 3 * (2000)^3 / (2000 + x)^4
plot(1:5000, fYL)
points(hYL$mids, hYL$density, col = "red", type = "h")
```

#### Valor esperado con inflacion y sin inflacion, limite de poliza

```{r}
k <- 3000/1.1
esp.yu.infl <- (1.1)*(1000 *(1-((2000/(2000+k))^2)) )
esp.yu <- 1000*(1-( (2000/5000)^2  ))

esp.yu.infl
esp.yu
```

### 4.4 Generalizacion de modificaciones

```{r}
#FALTA


```

### 4.5 Impacto deducible frecuencia de reclamos

```{r}


```

## 5.4 Impacto de las pólizas individuales al modelo agregado

### Ejercicio 5.5

```{r}

N <- read.csv("cap04_ejercicio_5_5_N.csv")
X <- read.csv("cap04_ejercicio_5_5_X.csv")



#Ajustar dist de la N

nn <- data.frame(table(N$x))



n <- 1:9 * nn$Freq[2:length(nn$Var1)] / nn$Freq[1:(length(nn$Var1) -1 )]

plot(n)

n_techo <- data.frame(i = 1:length(n),n)


modelo <- lm(n_techo$n ~ n_techo$i)

a <- modelo$coefficients[1]
b <- modelo$coefficients[2]

```

## Modelo de riesgo individual

### Ejercicio 5.6

```{r}
tabla9.16 <- read.csv(text = "Empleado,Edad,Genero,Beneficio,Mortalidad
1,20,M ,15000,0.00149
2,23,M ,16000,0.00142
3,27,M ,20000,0.00128
4,30,M ,28000,0.00122
5,31,M ,31000,0.00123
6,46,M ,18000,0.00353
7,47,M ,26000,0.00394
8,49,M ,24000,0.00484
9,64,M ,60000,0.02182
10,17,F ,14000,0.0005
11,22,F ,17000,0.0005
12,26,F ,19000,0.00054
13,37,F ,30000,0.00103
14,55,F ,55000,0.00479
")

mu_S <- tabla9.16 %>%
  mutate(prod = Beneficio * Mortalidad) %>%
  summarise(sum(prod))
mu_S

var_S <- tabla9.16 %>%
  mutate(prod = Beneficio^2 * Mortalidad * (1 - Mortalidad)) %>%
  summarise(sum(prod))
var_S

mu_s <- mu_S$`sum(prod)`[1] / 1000
sd_s <- sqrt( var_S$`sum(prod)`[1] / (1000*1000) )


pnorm(mu_s, mean=mu_s, sd = sd_s, lower.tail = F)

plnorm(mu_s,meanlog = -0.89516, sdlog = 1.79733 , lower.tail = F)

#aumento del 45%

pnorm(mu_s * 1.45 , mean=mu_s, sd=sd_s, lower.tail = F)

plnorm(mu_s * 1.45, mean=-0.89516, sd=1.79733,lower.tail = F)

```

## 6.3 Estimador de kaplan-meier y nelson-allen

```{r}
library(tidyverse)
library(actuar)
library(survival)
library(insuranceData)
library(ggfortify)
library(survminer)
library(goftest)

tabla_d <- read.csv(text = "policy,d,obs,event
1,0,0.1,s
2,0,0.5,s
3,0,0.8,s
4,0,0.8,d
5,0,1.8,s
6,0,1.8,s
7,0,2.1,s
8,0,2.5,s
9,0,2.8,s
10,0,2.9,d
11,0,2.9,d
12,0,3.9,s
13,0,4,d
14,0,4,s
15,0,4.1,s
16,0,4.8,d
17,0,4.8,s
18,0,4.8,s
19,0,5,e
20,0,5,e
21,0,5,e
22,0,5,e
23,0,5,e
24,0,5,e
25,0,5,e
26,0,5,e
27,0,5,e
28,0,5,e
29,0,5,e
30,0,5,e
31,0.3,5,e
32,0.7,5,e
33,1,4.1,d
34,1.8,3.1,d
35,2.1,3.9,s
36,2.9,5,e
37,2.9,4.8,s
38,3.2,4,d
39,3.4,5,e
40,3.9,5,e")

#incluir si esta vivo o no
tabla_d <- tabla_d %>%
mutate(delta = case_when(
event == "d" ~ 1,
event %in% c("s", "e") ~ 0
))

#construccion de intervalos
surv1 <- Surv(
time = tabla_d$d,
time2 = tabla_d$obs,
event = tabla_d$delta
)
surv1

#calculo kaplan-meier
kaplan_meier <- survfit(surv1 ~ 1)
summary(kaplan_meier)

autoplot(kaplan_meier)

ggsurvplot(kaplan_meier, data = tabla_d, conf.int = TRUE)

ggsurvplot(kaplan_meier, data = tabla_d, conf.int = TRUE, risk.table = TRUE)

#calculo nelson-allen
nelson_allen <- survfit(surv1 ~ 1, type = "fleming-harrington")
summary(nelson_allen)

autoplot(nelson_allen)

ggsurvplot(nelson_allen, data = tabla_d, conf.int = TRUE)

ggsurvplot(nelson_allen, data = tabla_d, conf.int = TRUE, risk.table = TRUE)

#estimadores combinados
ggsurvplot_combine(
list(kaplan_meier, nelson_allen),
data = tabla_d,
legend.labs = c("Kaplan Meier", "Nelson Allen")
)

ggsurvplot_combine(
list(kaplan_meier, nelson_allen),
data = tabla_d,
legend.labs = c("Kaplan Meier", "Nelson Allen"),
fun = "cumhaz"
)

#Intervalos de confianza
#+- 1.96 VaR(Sn(t))
kaplan_meier_plain <- survfit(surv1 ~ 1, conf.type = "plain")
#utilizando g = log(-log(S))
kaplan_meier_loglog <- survfit(surv1 ~ 1, conf.type = "log-log")

ggsurvplot_combine(
list(kaplan_meier_plain, kaplan_meier_loglog),
data = tabla_d,
legend.labs = c("IC Normal", "IC Log-Log"), conf.int = TRUE
)


```

## 6.5 Estimacion curvas sobrevivencia 

### 6.5.5 Maxima verosimilitud

```{r}
library(flexsurv)

# name = pareto del paquete actuar
custom_pareto <-
list(
name = "pareto",
pars = c("shape", "scale"),
location = c("scale"),
transforms = c(log, log),
inv.transforms = c(exp, exp)
)

#hace la estimacion por max verosim con la funcion pareto que creamos
parametric_pareto <- flexsurvreg(
surv1 ~ 1,
dist = custom_pareto,
inits = c(1, 1)
)

#funcion de S con los parametros calculados
summary(parametric_pareto)

parametric_pareto

plot(parametric_pareto)

#No esta tan bien, entonces repetimos con una gamma
parametric_gamma <- flexsurvreg(
surv1 ~ 1,
dist = "gamma",
inits = c(1, 1)
)

summary(parametric_gamma)

parametric_gamma

plot(parametric_gamma)

#Ejemplo con dataCar

library(fitdistrplus)

data("dataCar")

summary(dataCar)

#describe la forma de distribuciones conocidas con la forma de los datos
descdist(dataCar$claimcst0, discrete=FALSE)

descdist(dataCar$claimcst0[dataCar$clm == 1], discrete = FALSE)

#funcion de sobrevivencia tomando en cuenta todos los reclamos
surv2 <- Surv(time = dataCar$claimcst0)
km_policy <- survfit(surv2 ~ 1)
autoplot(km_policy)
ggsurvplot(km_policy, data = dataCar)

#solo los que se reclamaron
surv3 <- Surv(time = dataCar$claimcst0[dataCar$clm == 1])
km_policy <- survfit(surv3 ~ 1)
autoplot(km_policy)
ggsurvplot(km_policy, data = dataCar)

#ajusta una gamma
data_car_gamma <- flexsurvreg(surv3 ~ 1, dist = "gamma", inits = c(1, 1))
plot(data_car_gamma)

```